【裁判字號】    96,易,423
【裁判日期】    970130
【裁判案由】    竊盜
【裁判全文】
臺灣臺東地方法院刑事判決               96年度易字第423號
公  訴  人  臺灣臺東地方法院檢察署檢察官
被      告  丁○○
                    （現於臺灣臺東監獄另案執行中）
            丙○○
                    （現於臺灣臺東監獄另案執行中）
上列被告等因竊盜案件，經檢察官提起公訴（96年度偵字第2219
號），本院判決如下：
    主  文
丁○○、丙○○共同攜帶兇器毀越安全設備竊盜，均累犯，各處
有期徒刑壹年貳月，各減為有期徒刑柒月。
未扣案之破壞剪壹支沒收之。
    事  實
一、丁○○前於民國93年間因傷害及違反家庭暴力防治法案件，
    經本院分別以93年度易字第63號及93年度簡字第131 號各判
    處應執行有期徒刑9月及4月，兩罪接續執行，於94年10月 2
    日縮短刑期執行完畢；丙○○前因殺人未遂等案件，經本院
    以87年度少連訴字第6號判處應執行有期徒刑6年，上訴臺灣
    高等法院花蓮分院、最高法院，均遭駁回，自88年7 月31日
    起執行，於90年12月20日縮刑假釋出監交付保護管束，至93
    年4 月22日觀護期滿，上開假釋未經撤銷，未執行之殘刑以
    已執行論，而執行完畢。詎二人仍不知悔改，共同基於意圖
    為自己不法所有之犯意聯絡，於95年11月18日凌晨2 時50分
    許，分騎車牌號碼GN3—245號及WUE—967號重機車，前往臺
    東縣臺東市○○路922之1號甲○○經營之「上等檳榔攤」，
    由丙○○持己有之破壞剪剪斷該檳榔攤後方窗戶鐵欄杆之安
    全設備，由丁○○侵入該檳榔攤內之廚房，因隔壁包廂上鎖
    無法進入，丁○○遂持在廚房隨手取得之菜刀，逕自將隔壁
    包廂之夾板割破，經由破洞鑽入隔壁包廂，再打開房門讓丙○○進入，二人隨即大肆搜刮店內之財物，總計竊得現金新
    臺幣（下同）1千5百元、10元硬幣4 千餘元及香菸10條。同
    日凌晨3 時許，因甲○○返回上開檳榔攤，發現窗戶遭人破
    壞，且從店內發出異常聲響，乃找其父莊錦樹一探究竟，適
    與從該檳榔攤店內走出之丁○○及丙○○撞個正著，丁○○
    及丙○○二人隨即趁隙由檳榔攤後方之產業道路逃逸，並將
    所騎之上開重機車遺留於現場。嗣於當日凌晨4 時10分許，
    丁○○與女友朱紋慧因故在同縣臺東市○○路市立火葬場前
    吵架，經警帶回詢問，並自丁○○之黑色袋子內查獲竊得之
    現金1千5百元、作案用之破獲剪1 支（未扣案），而循線查
    悉上情。
二、案經甲○○訴由臺東縣政府警察局臺東分局報請臺灣臺東地
    方法院檢察署檢察官偵查起訴。
    理  由
壹、程序方面：
一、本件被告丁○○、丙○○所為不利於己之陳述，並無出於強
    暴、脅迫、利誘、詐欺、疲勞訊問、違法羈押或其他不正之
    方法，亦非違反法定障礙事由經過期間不得訊問或告知義務
    之規定而為，依刑事訴訟法第156條第1項、第158條之2規定
    ，應認其有證據能力。
二、刑事訴訟法第159條第1項雖規定，被告以外之人於審判外之
    言詞或書面陳述，除法律有規定外，不得作為證據。惟同法
    第159條之5明定：「被告以外之人於審判外之陳述，雖不符
    前四條之規定，而經當事人於審判程序同意作為證據，法院
    審酌該言詞陳述或書面陳述作成時之情況，認為適當者，亦
    得為證據。」、「當事人、代理人或辯護人於法院調查證據
    時，知有第一百五十九條第一項不得為證據之情形，而未於
    言詞辯論終結前聲明異議者，視為有前項之同意。」，其立
    法理由在於傳聞證據未經當事人之反對詰問予以核實，乃排
    斥其證據能力。惟當事人如放棄對原供述人之反對詰問權，
    於審判程序表示同意該等傳聞證據可作為證據，此時，法院
    除認該傳聞證據欠缺適當性外，自可承認其證據能力。又當
    事人、代理人或辯護人於調查證據時，知有刑事訴訟法第15
    9條第1項不得為證據之情形，卻表示「對於證據調查無異議
    」、「沒有意見」等意思，而未於言詞辯論終結前聲明異議
    者，應視為已有將該等傳聞證據採為證據之同意。經查，本
    件被告二人及檢察官於本院審判期日，對本件之全部證據即
    ：證人即告訴人甲○○、證人莊錦樹、楊福勝於警詢之陳述
    、及證人甲○○、莊錦樹於偵查中經具結之證述、楊福勝簽
    具之贓物認領保管單、臺東縣政府警察局臺東分局刑案現場
    測繪圖、刑案現場照片22張等證據，表示對證據能力不爭執
    ，復於審判期日就本院逐一提示之證據於言詞辯論終結前，
    均未就所調查之證據主張有刑事訴訟法第159條第1項不得為
    證據之情形，本院審酌上開筆錄、書面作成時並無不當取供
    之情形，認為作為證據亦屬適當，揆諸上開說明，本件經調
    查之證據，均有證據能力。
貳、實體方面：
一、上揭犯罪事實，業據被告二人於本院審理時均坦承不諱，核
    與證人即被害人甲○○、證人莊錦樹、楊福勝證述之情節相
    符，並有竊盜現場之刑案現場測繪圖1 張、刑案現場照片22
    張及WUE-967號機車經證人楊福勝領回之保管單1紙在卷可稽
    ，足認被告二人之自白與事實相符，罪證明確，犯行洵堪認
    定，均應依法論科。
二、按刑法第321條第1項第3 款之攜帶兇器竊盜罪，係以行為人
    攜帶兇器竊盜為其加重條件，此所謂兇器，其種類並無限制
    ，凡客觀上足對人之生命、身體、安全構成威脅，具有危險
    性之兇器均屬之，且祇須行竊時攜帶此種具有危險性之兇器
    為已足，並不以攜帶之初有行兇之意圖為必要（最高法院79
    年台上字第5253號判例參照）。本件被告丙○○於竊盜時所
    攜帶之破壞剪1 支係以鐵鑄成，並用以剪斷上開檳榔攤後方
    窗戶之鐵欄杆，為客觀上足對人之生命、身體、安全構成威
    脅之器械，顯為具有危險性之兇器。核被告二人所為，均係
    犯刑法第321條第1項第2款、第3款之攜帶兇器毀越安全設備
    竊盜罪。被告二人彼此間有犯意聯絡及行為之分擔，為共同
    正犯。被告丁○○前因傷害及違反家庭暴力防治法案件，經
    本院分別以93年度易字第63號及93年度簡字第131 號各判處
    應執行有期徒刑9月及4月，兩罪接續執行，於94年10月2 日
    縮短刑期執行完畢，被告丙○○前因殺人未遂等案件，經判
    處應執行有期徒刑6年，於93年4月22日執行完畢，有臺灣高
    等法院被告前案紀錄表2 份在卷可參，渠等於有期徒刑執行
    完畢後五年內故意再犯本件有期徒刑之罪，皆係累犯，均應
    依刑法第47條第1 項規定加重其刑。爰審酌被告二人正值青
    壯，不思正道取財，貪慾圖便，苟且偷盜，犯罪所生危害非
    微，惟衡被告犯罪後於本院審理中尚能坦承犯行等一切情狀
    ，量處如主文所示之宣告刑。又民國96年7月4日公布之中華
    民國九十六年罪犯減刑條例自96年7 月16日施行，本件犯罪
    發生在96年4 月24日以前，合於減刑規定，乃均諭知各減其
    宣告刑期二分之一。又被告二人犯罪所使用之破壞剪1 支，
    為被告丙○○所有供犯本件竊盜罪所用之物，業據被告供明
    在卷，雖未扣案但警方於查獲被告丁○○時，自其黑色皮包
    內發現該破壞剪，有刑案現場照片可稽，且無證據證明該破
    壞剪業已丟棄或滅失，自應依刑法第38條第1項第2款為沒收
    之諭知。
據上論斷，應依刑事訴訟法第284條之1、第299條第1項前段，刑
法第28條、第321條第1項第2款、第3款、第47條第1項、第38 條
第1項第2款，中華民國九十六年罪犯減刑條例第2條第1項第3 款
、第7條，判決如主文。
本案經檢察官乙○○到庭執行職務。
中    華    民    國    97    年    1     月    30    日
                  刑事第三庭    法  官  蔡玉雪
以上正本證明與原本無異。
如不服本判決應於收受本判決後10日內向本院提出上訴書狀；上
訴書狀應敘述具體理由。未敘述上訴理由者，應於上訴期間屆滿
後20日內向本院補提理由書狀（均須按他造當事人之人數附繕本
）。「切勿逕送上級法院」。
                                書記官  陳昭穎
中    華    民    國    97    年    1     月    30    日
附錄本案論罪科刑法條全文
中華民國刑法第321條
犯竊盜罪而有左列情形之一者，處6月以上、5年以下有期徒刑：
一  於夜間侵入住宅或有人居住之建築物、船艦或隱匿其內而犯
    之者。
二  毀越門扇、牆垣或其他安全設備而犯之者。
三  攜帶兇器而犯之者。
四  結夥三人以上而犯之者。
五  乘火災、水災或其他災害之際而犯之者。
六  在車站或埠頭而犯之者。
前項之未遂犯罰之。


司法院資訊處製作；財團法人民間司法改革基金會備份。
